最　高　行　政　法　院　裁　定　　　　　　　　　　九十一年度裁字第九○二號
　　上　訴　人　乙○○
　　被 上訴 人　苗栗縣政府
　　代　表　人　甲○○
右當事人間因有關補償事務事件，上訴人對於中華民國九十年二月二十二日臺中高等
行政法院八十九年度訴字第一二一號判決，提起上訴，本院裁定如左：
　　主  文
上訴駁回。
上訴審訴訟費用由上訴人負擔。
　　理  由
一、按對於高等行政法院判決上訴，非以其違背法令為理由，不得為之，行政訴訟法
    第二百四十二條定有明文。是對於高等行政法院判決上訴，若未具體說明原判決
    違背何項法令、不適用或如何適用不當之具體情事，即非主張原判決違背法令以
    為上訴理由，其上訴不應准許。
二、本件上訴人提起上訴，主張：（一）原判決認定訴外人陳永泉之補償係因陳永泉
    所使用之土地係位於新東大橋工程用地，而予以補償，與事實不符，實則陳永泉
    種植綠竹之用地，大部分屬後龍溪高灘地第一期綠美化工程用地。（二）原判決
    認上訴人另位於新東大橋用地與陳永泉鄰近之土地亦獲有補償一節，與事實不符
    ，實則該部分土地亦位於後龍溪高灘地第一期綠美化工程用地，且上訴人僅獲約
    一半之補償，目前上訴人正向經濟部水利處第二河川局申請補發，原判決指陳上
    訴人對系爭土地補償未有爭執，顯然有誤。（三）後龍溪高灘地第一期綠美化工
    程用地，究竟有多少人領取補償款，被上訴人未予查證。（四）原審認定陳永泉
    所受補償新臺幣（以下同）二五二、○○○元，係由被上訴人所屬承辦人林文雄
    以河川新生地名義簽請補償，其所為之證詞不能採信；又陳永泉亦不知二者工程
    用地其界線何在，其猜測之詞自不足採信。（五）原判決認新東大橋工程用地內
    上訴人所使用與陳永泉相鄰之土地亦獲補償，實係誤判。（六）上訴人本件河川
    公地使用許可期限屆滿前，被上訴人以八十三年五月十一日八三府建水字第○四
    七一九號函稱，自即日起全面停止受理河川公地申請案件等語，足見非上訴人不
    願續租，而是被上訴人不予續租。（七）上訴人承租之河川公地與陳永泉未承租
    而耕種綠竹之土地，兩者毗鄰，前者未能領取補助款，後者則可，顯不公平。（
    八）苗栗縣東西向快速公路兩旁，因民間種植農作物於公有地上，除給予估價補
    償農作物外，另補償土地整修救濟金，有承租者每公頃發給一百五十三萬元，無
    承租者發給一百四十三萬一千元，被上訴人厚此薄彼，實有不公之處。（九）臺
    灣省河川管理規則第三十一條規定與平均地權條例第十一條規定相牴觸，自應依
    平均地權條例規定辦理。（十）被上訴人對於未承租而使用河川地者，給與二萬
    元之特別救濟金，而其每人使用土地面積約為二十平方公尺，上訴人使用土地之
    面積為五千平方公尺，應可支領五百萬元各等語。查上訴人所述各節，無非就原
    審證據取捨、事實認定之職權行使為爭執，並未具體說明原判決違背何項法令、
    不適用或如何適用不當之具體情事，即非主張原判決違背法令以為上訴理由，依
    首開規定及說明，其上訴為不合法，應予駁回。
三、依行政訴訟法第二百四十九條第一項前段、第一百零四條、民事訴訟法第九十五
    條、第七十八條，裁定如主文。
中　　華　　民　　國　　九十一　　　年　　　九　　　　月　　　五　　　　日
                    最 高 行 政 法 院  第 三 庭
                                審 判 長 法  官　　　葉　振　權
                                         法  官      林　家　惠
                                         法  官　　　吳　錦　龍
                                         法  官　　　劉　鑫　楨
                                         法  官　　　吳　明　鴻
右  正  本  證  明  與  原  本  無  異
　　　　　　　　　　　　　　　　　　　　 法院書記官　阮　桂　芬
中　　華　　民　　國　　九十一　　　年　　　九　　　　月　　　五　　　　日
